臺灣雲林地方法院刑事判決　　　　　　　 100年度易字第74號
公　訴　人　臺灣雲林地方法院檢察署檢察官
被　　　告　周家甫
選任辯護人　林金陽律師
上列被告因竊盜案件，經檢察官提起公訴（100 年度偵字第166
號），被告於本院準備程序進行中，就被訴事實為有罪之陳述，
經本院告知簡式審判程序意旨，並聽取公訴人、辯護人及被告之
意見後，本院合議庭裁定由受命法官獨任依簡式審判程序審理，
並判決如下：
    主  文
周家甫犯攜帶兇器竊盜罪，處有期徒刑陸月，如易科罰金，以新
臺幣壹仟元折算壹日，緩刑貳年，並應於本判決確定之翌日起壹
個月內支付新臺幣肆萬捌仟壹佰貳拾捌元予被害人中華電信股份
有限公司。扣案之破壞剪壹支沒收之。
    事實及理由
一、犯罪事實：
    周家甫意圖為自己不法之所有，並基於竊盜之犯意，於民國
    99年12月21日下午5 時許，在雲林縣古坑鄉新庄村往棋盤村
    產業道路旁，持客觀上足供兇器使用之破壞剪1支 ，竊取賴
    甲所管領之中華電信停用電桿預備線路電纜線共160 公尺，
    於得手之際為巡邏員警當場查獲逮捕，並扣得上述破壞剪1
    支。
二、認定犯罪事實所憑之證據及理由：
  (一)本案被告周家甫所犯之罪，係死刑、無期徒刑、最輕本刑為
    3 年以上有期徒刑以外之罪，其於準備程序就前揭被訴事實
    為有罪之陳述，經受命法官告知簡式審判程序之旨，並聽取
    其與辯護人、公訴人之意見後，本院合議庭裁定，依刑事訴
    訟法第273 條之1 規定，由受命法官獨任進行簡式審判程序
    ，是本案之證據調查，依刑事訴訟法第273 條之2 規定，不
    受同法第159 條第1 項、第161 條之2 、第161 條之3 、第
    163 條之1 及第164 條至第170 條規定之限制，合先敘明。
  (二)上開犯罪事實，業據被告於本院審判程序中坦承不諱，核與
    被害人賴甲之指述大致相符，復有贓物照片4 張、贓物認領
    保管單1 紙、扣案之破壞剪照片1 張在卷可稽（見100 年度
    偵字第166 號偵卷第8-9 、13、15-17 頁），及扣案之破壞
    剪1 支足資佐證，綜上足認被告之自白與事實相符，堪可採
    信，本案事證明確，被告犯行洵堪認定，應依法論科。
三、論罪科刑之理由：
  (一)按行為後法律有變更者，適用行為時之法律，但行為後之法
    律有利於行為人者，適用最有利於行為人之法律，刑法第2
    條第1 項定有明文。於被告行為後，刑法第321 條於100 年
    1 月10日修正，並經總統於100 年1 月26日以華總一義字第
    10000015561 號令公布，自100 年1 月28日起生效施行，其
    中刑法第321 條第1 項第3 款於修正前、後規定之構成要件
    均屬相同，但修正前之法定刑為「6 月以上5 年以下有期徒
    刑」，而修正後之法定刑則為「6 月以上5 年以下有期徒刑
    ，得併科新臺幣10萬元以下罰金」，比較新、舊法之結果，
    被告行為時之舊法對被告較為有利，依前開刑法第2 條第1
    項前段之規定，本件自應適用被告行為時之舊法。
  (二)按刑法第321 條第1 項第3 款之攜帶兇器竊盜罪，係以行為
    人攜帶兇器竊盜為其加重條件，此所謂兇器，其種類並無限
    制，凡客觀上足以對人之生命、身體、安全構成威脅，具有
    危險性之兇器均屬之，且只須行竊時攜帶此種具有危險性之
    兇器為已足，並不以攜帶之初有行兇之意圖為必要（最高法
    院79年台上字第5253號判例參照）。查被告周家甫所攜帶之
    破壞剪1 支，其既可將電纜線剪斷，又為前端尖銳之鐵質物
    品，經當庭提示並有卷附照片可參，如持該銳利鐵質物品朝
    向人之身體攻擊揮舞，對於他人之生命、身體均造成嚴重威
    脅，客觀上自可供作兇器使用，殆無疑義。核被告所為，係
    犯刑法第321 條第1 項第3 款之攜帶兇器竊盜罪。
  (三)爰審酌被告正值青年，不思以己之力賺取財物，僅因積欠上
    游包商材料，擔心遭罰款，一時貪念失慮，而犯下本件攜帶
    兇器竊盜犯行，其尊重他人財產權之觀念，尚有待加強，惟
    考量其所竊物品價值、被害人已領回贓物、回復原狀所需之
    花費，及被告高中畢業之智識程度，現有正當工作，已結婚
    ，有小孩，每月收入新臺幣（下同）2 至3 萬元，為家中經
    濟來源，並於審理時知所悔悟，坦承犯行，同意給付被害人
    中華電信股份有限公司之求償金額48,128 元，並承諾於100
    年4 月3 日前給付完畢，態度尚可，而被害人賴甲於本院準
    備程序時，亦同意被告請求之刑度即有期徒刑6 月，緩刑2
    年，檢察官亦為同意，並請求將被告前述承諾之給付義務列
    入緩刑條件等一切情狀，本院認為適當，量處如主文所示之
    刑，並諭知如易科罰金之折算標準。
  (四)又被告未有前科紀錄，此有臺灣高等法院被告前案紀錄表1
    份在卷可稽。考量被告為家中經濟來源，於審理時能知坦承
    犯行，應有悔改之意，其因一時失慮，而罹典章，相信經此
    偵、審程序及罪刑之宣告，當知所警惕，而無再犯之虞，且
    被告後續應依其承諾，給付48,128元予被害人中華電信股份
    有限公司，被告須更繼續努力工作以償還上述賠償金額，倘
    執行所宣告之刑，對於被害人中華電信股份有限公司獲得賠
    償毫無俾益，此亦非被害人賴甲、中華電信股份有限公司所
    樂見，本院綜合前情，認對於被告所宣告之刑，以暫不執行
    為適當，爰依刑法第74條第1 項第1 款之規定，予以宣告緩
    刑2 年，以啟自新。另按緩刑宣告，得斟酌情形，命犯罪行
    為人向被害人支付相當數額之財產或非財產上之損害賠償，
    刑法第74條第2 項第3 款亦有明定。查被告於100 年3 月4
    日承諾賠償被害人中華電信股份有限公司之損害，有本院準
    備程序筆錄1 份可參（見本院100 年3 月4 日準備程序筆錄
    第3 頁），為確保被告能誠實履行，以確實收緩刑之功效，
    並維護被害人權益，爰依前揭規定，諭知被告應於本判決確
    定之翌日起1 個月內，給付被害人中華電信股份有限公司
    48,128元，又依刑法第74條第4 項規定該損害賠償得為民事
    強制執行名義。另被告若未依時限履行，向被害人中華電信
    股份有限公司支付款項，因而違反上開事項，情節重大時，
    依刑法第75條之1 第1 項第4 款規定，得撤銷其緩刑宣告，
    併此說明。
  (五)至扣案之破壞剪1 支，係被告所有並供上開竊取前揭財物之
    犯罪工具，此經被告於本院訊問時供述至明（見本院100 年
    3 月4 日簡式審判程序筆錄第3 頁），爰依刑法第38條第1
    項第2 款、第3 項之規定，諭知沒收。
四、應適用之法律：
  (一)刑事訴訟法第273 條之1 第1 項、第299 條第1 項前段。
  (二)刑法第2 條第1 項前段、第321 條第1 項第3 款（修正前）
    、第41條第1 項前段、第74條第1 項第1 款、第2 項第3 款
    、第38條第1 項第2 款、第3 項。
本案經檢察官陳宜君到庭執行職務。
中    華    民    國  100     年    3     月    18    日
                  刑事第一庭  法  官  謝 宜 雯
以上正本證明與原本無異。
如不服本判決應於收受送達後10日內向本院提出上訴書狀，並應
敘述具體理由；其未敘述上訴理由者，應於上訴期間屆滿後20日
內向本院補提理由書（均須按他造當事人之人數附繕本）「切勿
逕送上級法院」。
                              書記官  林 美 鳳
中    華    民    國  100     年    3     月    18    日
附錄本判決論罪科刑法條全文：
100 年1 月28日修正施行前刑法第321 條
犯竊盜罪而有左列情形之一者，處6 月以上5 年以下有期徒刑：
一、於夜間侵入住宅或有人居住之建築物、船鑑或隱匿其內而犯
    之者。
二、毀越門扇、牆垣或其他安全設備而犯之者。
三、攜帶兇器而犯之者。
四、結夥3 人以上而犯之者。
五、乘火災、水災或其他災害之際而犯之者。
六、在車站或埠頭而犯之者。
前項之未遂犯罰之。